【裁判字號】    92,上訴,1600
【裁判日期】    921015
【裁判案由】    毒品危害防制條例
【裁判全文】
臺灣高等法院臺中分院刑事判決          民國九十二年度上訴字第一六○○號
    上  訴  人  臺灣臺中地方法院檢察署檢察官
    被      告  乙○○
右上訴人因被告毒品危害防制條例案件，不服臺灣臺中地方法院中華民國九十二年七
月十六日第一審判決（民國九十二年度訴字第一四三號，起訴案號：臺灣臺中地方法
院檢察署民國九十一年度毒偵字第三七○二號，併辦案號：九十二年度毒偵字第二二
九六號），提起上訴，本院判決如左：
    主      文
原判決撤銷。
乙○○連續施用第一級毒品，處有期徒刑拾月。
    事      實
一、乙○○曾因施用毒品案件，經臺灣臺中地方法院以八十七年度訴字第一一八八號
    裁定送觀察、勒戒後，認無繼續施用毒品傾向，已由該院於民國八十七年七月三
    十一日，以同案號判處免刑確定；又因施用毒品案件，經該院於八十八年五月十
    四日，以八十八年度毒聲字第二七七○號裁定送觀察、勒戒後，認有繼續施用毒
    品傾向，復經該院於八十八年六月二十二日，以八十八年度毒聲字第三五六九號
    裁定令入戒治處所施以強制戒治一年；嗣經該院於八十八年十一月三十日，以八
    十八年度毒聲字第六八六二號裁定停止戒治，所餘戒治期間，付保護管束，已於
    八十九年六月二十一日戒治期滿。猶不知悔改，基於施用第一級毒品海洛因之概
    括犯意，於九十一年十一月五日淩晨四、五時許，在臺中市○區○○○路四三六
    巷十之一號住處，以將第一級毒品海洛因捲入香菸內，再點火吸食之方式，施用
    第一級毒品海洛因一次。嗣於九十一年十一月六日上午十一時五十分許，至臺灣
    臺中地方法院檢察署接受定期採尿，經該署觀護人採取其尿液送驗後，結果呈嗎
    啡陽性反應，而查知上情。又於九十二年六月二十四上午八時許，在前開住處，
    再次以同上方法施用第一級毒品海洛因一次。
二、案經臺灣臺中地方法院檢察署檢察官自動檢舉偵查起訴及移送併辦。
    理      由
一、訊據被告乙○○對於：曾於右揭時地，以上開方式，施用第一級毒品海洛因二次
    之事實，坦承不諱，且其經採尿送驗結果，呈嗎啡陽性反應，有濫用藥物尿液檢
    驗報告二紙附卷可稽，是被告之自白應與事實相符。又被告曾因施用毒品案件，
    經臺灣臺中地方法院以八十七年度訴字第一一八八號裁定送觀察、勒戒後，認無
    繼續施用毒品傾向，已由該院於八十七年七月三十一日，以同案號判處免刑確定
    ；又因施用毒品案件，經同院於八十八年五月十四日，以八十八年度毒聲字第二
    七七○號裁定送觀察、勒戒後，認有繼續施用毒品傾向，復經該院於八十八年六
    月二十二日，以八十八年度毒聲字第三五六九號裁定令入戒治處所施以強制戒治
    一年；嗣經該院於八十八年十一月三十日，以八十八年度毒聲字第六八六二號裁
    定停止戒治，所餘戒治期間，付保護管束，已於八十九年六月二十一日戒治期滿
    等情，有被告刑案資料查註紀錄表、刑事判決、刑事裁定等在卷可參，本件事證
    明確，被告於強制戒治期滿後，五年內再犯施用毒品之犯行，堪予認定。
二、核被告所為，係犯毒品危害防制條例第十條第一項施用第一級毒品罪，被告持有
    第一級毒品海洛因之低度行為，已為其施用第一級毒品海洛因之高度行為所吸收
    ，不另論罪。先後二次施用行為，犯罪構成要件相同，顯係基於概括之犯意反覆
    所為，應依連續犯論以一罪，並加重其刑。又被告於九十二年六月二十四日施用
    海洛因之行為，雖未經起訴，然與已起訴成罪部分有連續犯之裁判上一罪關係，
    本院自得併予審理。原審雖予被告論科，惟關於有連續犯一罪關係之九十二年六
    月二十四日施用海洛因部分，未及併案審判，尚有未洽，檢察官上訴意旨以此指
    摘原判決不當，為有理由，應由本院將原判決撤銷改判，爰審酌被告一再施用毒
    品，不思戒除，及犯罪後尚能坦承犯行，態度良好等一切情狀，量處如主文第二
    項所示之刑，以資懲儆。
三、據上論斷，應依刑事訴訟法第三百六十九條第一項前段、第三百六十四條、第二
    百九十九條第一項前段、毒品危害防制條例第十條第一項、刑法第十一條前段、
    第五十六條，判決如主文。
本案經檢察官甲○○到庭執行職務。
中      華      民      國      九十二     年     十      月    十五    日
                                  臺灣高等法院臺中分院刑事第二庭
                                        審判長法  官  羅  禮  政
                                              法  官  蔡  聰  明
                                              法  官  陳  欣  安
右正本證明與原本無異。
如不服本判決應於收受送達後十日內向本院提出上訴書狀，其未敘述上訴之理由者並
得於提起上訴後十日內向本院補提理由書（均須按他造當事人之人數附繕本）。
                                              書記官  紀  美  鈺
中      華      民      國      九十二     年     十      月    十七    日
                                                                        Ｉ


司法院資訊處製作；財團法人民間司法改革基金會備份。
